臺灣新北地方法院刑事判決　　　　　 110年度審易字第1778號
公　訴　人　臺灣新北地方檢察署檢察官
被　　　告　李秉樺




上列被告因竊盜案件，經檢察官提起公訴（110 年度偵緝字第25
34號），被告於本院準備程序中就被訴事實為有罪之陳述，經本
院裁定進行簡式審判程序，判決如下：
    主  文
李秉樺犯竊盜罪，累犯，處有期徒刑參月，如易科罰金，以新臺
幣壹仟元折算壹日。又犯竊盜罪，累犯，處拘役參拾日，如易科
罰金，以新臺幣壹仟元折算壹日。又犯竊盜罪，累犯，處罰金新
臺幣參仟元，如易服勞役，以新臺幣壹仟元折算壹日；未扣案之
犯罪所得50嵐珍珠奶茶壹杯沒收，於全部或一部不能沒收或不宜
執行沒收時，追徵其價額。
    事  實
一、李秉樺前有多次竊盜犯行，詎猶不知悔改，意圖為自己不法
    之所有，基於竊盜之犯意，分別為下列行為：
  ㈠於民國110 年2 月28日6 時20分許，在新北市中和區廣福路
    56巷口，見郭麗蘭所有車牌號碼000-0000號普通重型機車（
    價值新臺幣【下同】2 萬元）停放於該處，且鑰匙插在機車
    電門上未拔取，即趁郭麗蘭未注意之際，利用前開鑰匙啟動
    該機車之電門而竊取之，得手後供作代步之交通工具使用。
    嗣郭麗蘭發覺遭竊報警處理，經警調閱監視器錄影畫面，並
    於110 年2 月28日14時許，在新北市○○區○○路00號前尋
    獲上開機車（業已發還），始循線查悉上情。
  ㈡於110 年4 月3 日16時11分許，在新北市○○區○○路000
    號前，見盧定穎所有腳踏車1 輛（價值8 千元）停放於該處
    騎樓，即趁無人注意之際，徒手竊取該輛腳踏車，得手後隨
    即騎乘該腳踏車逃離現場。嗣盧定穎發覺遭竊報警處理，經
    警調閱監視器錄影畫面，並在新北市○○區○○路000 號前
    人行道尋獲上開腳踏車（業已發還），始循線查悉上情。
  ㈢於110 年4 月11日11時48分許，在新北市中和區中和路與南
    山路口，趁張瓊云進入眼鏡行之際，徒手竊取張瓊云所有放
    置在停放於該處之車牌號碼000-000 號普通重型機車腳踏板
    上方之50嵐珍珠奶茶1 杯（價值50元），得手後旋即離去。
    嗣張瓊云發覺遭竊報警處理，經警調閱監視器錄影畫面後，
    始循線查悉上情。
二、案經新北市政府警察局中和分局報告臺灣新北地方檢察署檢
    察官偵查起訴。
    理  由
壹、程序方面：
    本件被告李秉樺所犯係死刑、無期徒刑、最輕本刑為3 年以
    上有期徒刑以外之罪，其於準備程序中就被訴事實為有罪之
    陳述，經法官告知簡式審判程序之旨，並聽取公訴人及被告
    之意見後，依刑事訴訟法第273 條之1 第1 項規定，裁定本
    案改依簡式審判程序審理，且依刑事訴訟法第273 條之2 及
    第159 條第2 項規定，不適用傳聞法則有關限制證據能力之
    相關規定，合先敘明。
貳、實體方面：
一、上揭犯罪事實，業經被告李秉樺於偵查中、本院準備程序及
    審理時均坦承不諱；犯罪事實一㈠部分，核與證人即被害人
    郭麗蘭於警詢中之證述相符，並有車牌號碼000-0000號普通
    重型機車尋獲現場照片2 張、監視器錄影畫面截圖照片2 張
    、贓物認領保管單1 份在卷可稽（見偵字卷第51、53、67頁
    ）；犯罪事實一㈡部分，核與證人即被害人盧定穎於警詢中
    之證述相符，並有監視器錄影畫面截圖照片2 張、贓物認領
    保管單1 份附卷可佐（見偵字卷第55、73頁）；犯罪事實一
    ㈢部分，核與證人即被害人張瓊云於警詢中之證述相符，並
    有監視器錄影畫面截圖照片4 張在卷可稽（見偵字卷第57、
    59頁），足認被告之自白與事實相符，洵堪採為認定事實之
    依據。綜上，本案事證明確，被告犯行均堪認定，應依法論
    科。
二、論罪科刑：
  ㈠核被告所為，均係犯刑法第320 條第1 項之竊盜罪（共3 罪
    ）。
  ㈡被告所犯上開3 罪間，犯意各別，行為互殊，應予分論併罰
    。
  ㈢被告前①因搶奪案件，經本院104 年度訴字第854 號判決判
    處有期徒刑6 月確定；②因恐嚇取財等案件，經臺灣花蓮地
    方法院104 年度簡字第160 號判決判處有期徒刑3 月、拘役
    20日確定，上開①、②各罪之有期徒刑部分，再經臺灣花蓮
    地方法院105 年度聲字第149 號裁定應執行有期徒刑7 月確
    定（下稱甲執行刑）；③因竊盜案件，經臺灣花蓮地方法院
    105 年度玉簡字第10號判決判處有期徒刑2 月確定，經與甲
    執行刑接續執行，於105 年7 月29日執行完畢。又④因竊盜
    案件，經臺灣彰化地方法院106 年度簡字第1728號判決判處
    有期徒刑3 月、拘役70日、30日確定；⑤因竊盜案件，經臺
    灣臺中地方法院106 年度中簡字第1755號判決判處有期徒刑
    3 月確定；⑥因竊盜案件，經臺灣臺中地方法院106 年度易
    字第3563號判決判處有期徒刑7 月、罰金1 千5 百元、1 千
    2 百元、拘役55日、50日確定；⑦因竊盜案件，經臺灣臺中
    地方法院106 年度中簡字第1917號判決判處有期徒刑4 月、
    拘役10日確定；⑧因竊盜案件，經臺灣臺中地方法院106 年
    度中簡字第1828號判決判處有期徒刑4 月確定；⑨因竊盜案
    件，經臺灣彰化地方法院106 年度簡字第1862號判決判處有
    期徒刑4 月確定；⑩因竊盜案件，經臺灣臺中地方法院106
    年度易字第3848號判決判處有期徒刑3 月、4 月、4 月、5
    月、拘役10日、40日，有期徒刑部分應執行有期徒刑1 年2
    月確定；⑪因竊盜案件，經臺灣彰化地方法院106 年度簡字
    第2350號判決判處有期徒刑4 月確定；⑫因竊盜案件，經臺
    灣臺中地方法院106 年度易字第4577號判決判處有期徒刑3
    月、拘役10日確定；⑬因竊盜案件，經臺灣臺中地方法院
    107 年度簡字第104 號判決判處有期徒刑3 月、3 月，應執
    行有期徒刑5 月確定，上開④至⑬各罪之有期徒刑部分，嗣
    經臺灣臺中地方法院107 年度聲字第2515號裁定應執行有期
    徒刑3 年8 月確定，於110 年2 月6 日執行完畢等情，有臺
    灣高等法院被告前案紀錄表1 份在卷可憑，是被告於上開有
    期徒刑執行完畢後，5 年以內故意再犯本件有期徒刑以上之
    罪，均為累犯。而觀司法院釋字第775 號解釋其解釋文及理
    由之意旨，係指構成累犯者，不分情節，一律加重最低本刑
    ，於不符合刑法第59條所定要件之情形下，致生行為人所受
    之刑罰超過其所應負擔罪責之個案，不符罪刑相當原則、比
    例原則。於此範圍內，在修正前，為避免發生上述罪刑不相
    當之情形，法院就該個案應裁量是否加重最低本刑；準此，
    該解釋係指個案應量處最低法定刑、又無法適用刑法第59條
    在內減輕規定之情形，法院應依此解釋意旨裁量不予加重最
    低本刑。經核本案犯罪並無此種情形，是加重法定最低度刑
    ，尚不至於使行為人所受之刑罰超過其所應負擔罪責，而無
    上開解釋所指不符罪刑相當原則與比例原則之情形，爰就被
    告所犯上開3 罪，均依刑法第47條第1 項規定加重其刑。
  ㈣爰審酌被告正值青壯，不思以正當途徑賺取財物，貪圖己利
    而多次行竊，造成被害人郭麗蘭、盧定穎、張瓊云之財物損
    失，且先前已有多次竊盜之前科紀錄，有臺灣高等法院被告
    前案紀錄表1 份存卷可考，素行非佳，竟仍不知警惕，再為
    本案竊盜犯行，顯然欠缺尊重他人財產權之觀念，惟念其犯
    後坦承犯行，態度尚可，並兼衡其犯罪之動機、目的、手段
    、各次竊得財物之價值，竊得之機車、腳踏車業經警方尋獲
    並發還被害人郭麗蘭、盧定穎，及其自陳國中肄業之智識程
    度、需扶養奶奶之生活狀況等一切情狀，分別量處如主文所
    示之刑，並就有期徒刑、拘役部分，均諭知如易科罰金之折
    算標準，就罰金部分諭知如易服勞役之折算標準，以示懲儆
    。
三、沒收：
  ㈠按犯罪所得，屬於犯罪行為人者，沒收之；前二項之沒收，
    於全部或一部不能沒收或不宜執行沒收時，追徵其價額；犯
    罪所得已實際合法發還被害人者，不予宣告沒收或追徵，刑
    法第38條之1 第1 項前段、第3 項、第5 項分別定有明文。
  ㈡查，被告就犯罪事實一㈠竊得之普通重型機車1 輛、就犯罪
    事實一㈡竊得之腳踏車1 輛，雖均屬犯罪所得，惟業經尋獲
    發還被害人郭麗蘭、盧定穎一節，已據被害人郭麗蘭、盧定
    穎於警詢時陳明在卷，復有贓物認領保管單2 份在卷可稽（
    見偵字卷第67、73頁），足認該等財物均已實際發還被害人
    郭麗蘭、盧定穎，爰依刑法第38條之1 第5 項規定，均不予
    宣告沒收或追徵。另被告就犯罪事實一㈢竊得之50嵐珍珠奶
    茶1 杯，屬犯罪所得，未據扣案，亦未實際合法發還被害人
    張瓊云，爰依刑法第38條之1 第1 項前段、第3 項之規定，
    於被告所犯該次犯行項下宣告沒收，於全部或一部不能沒收
    或不宜執行沒收時，追徵其價額。
據上論斷，應依刑事訴訟法第273 條之1 第1 項、第299 條第1
項前段，刑法第320 條第1 項、第47條第1 項、第41條第1 項前
段、第42條第3 項前段、第38條之1 第1 項前段、第3 項，刑法
施行法第1 條之1 第1 項，判決如主文。
本案經檢察官林郁璇提起公訴，經檢察官張啓聰到庭執行職務。
中    華    民    國   110    年    12    月    8     日
                  刑事第二十五庭  法  官      曾淑娟
上列正本證明與原本無異。
如不服本判決，應於判決送達後20日內敘明上訴理由，向本院提
出上訴狀（應附繕本），上訴於臺灣高等法院。其未敘述上訴理
由者，應於上訴期間屆滿後20日內向本院補提理由書「切勿逕送
上級法院」。
                                  書記官      張佑慈
中    華    民    國   110    年    12    月    8     日
附錄本案論罪科刑法條全文：
中華民國刑法第320條
意圖為自己或第三人不法之所有，而竊取他人之動產者，為竊盜
罪，處5 年以下有期徒刑、拘役或50萬元以下罰金。
意圖為自己或第三人不法之利益，而竊佔他人之不動產者，依前
項之規定處斷。
前二項之未遂犯罰之。